【裁判字號】    90,訴,5529
【裁判日期】    901130
【裁判案由】    地價稅
【裁判全文】
臺北高等行政法院判決                             九十年度訴字第五五二九號
    原      告  宏億建設開發股份有限公司
    代  表  人  甲○○董事長.
    訴訟代理人  丙○○
    被      告  桃園縣稅捐稽徵處
    代  表  人  乙○○處長）.
右當事人間因地價稅事件，原告提起行政訴訟。本院判決如左：
    主      文
原告之訴駁回。
訴訟費用由原告負擔。
    理      由
一、按提起任何訴訟，請求法院裁判，均應以有權利保護必要為前提，具備權利保護
    必要者，其起訴始有值得權利保護之利益存在，故又稱為訴之利益，是原告之訴
    ，依其所訴之事實，係欠缺權利保護必要者，即屬無訴之利益，在法律上顯無理
    由，行政法院得不經言詞辯論，逕以判決駁回之。行政訴訟法第一百零七條第三
    項定有明文。
二、本件原告因地價稅事件，以其所有坐落桃園縣桃園市○○○段一一五─一號、一
    一五─五號、一一五─六號、一一五─九號、一一五─一○號、一一九號、一一
    九─一號、一二○號、一二○─一號、一二○─二號、一二○─三號、一二○─
    四號、一二○─五號、一二○─六號、一二○─七號、一二○─八號、一二○─
    一一號、一二○─一二號、一二○─一三號、一二○─一六號、一二○─一七號
    、一二○─一八號、二五八號、二五九號、二六○號、二六二號、二六三號、二
    六四號、二六五號、二六六號等三十筆土地（下稱號系爭土地），經被告依土地
    稅法第十四條規定核課其八十七年地價稅新台幣（下同）五、六六六、七八四元
    。原告不服，主張其所有前開土地因遭公害污染而由行政院環境保護署專案調查
    中，既不能建築使用，亦無法為工業使用，自無任何收益，應比照土地稅減免規
    則第十一條之一及第十二條規定免徵地價稅，申請復查結果，經被告以八十八年
    三月十七日八八桃稅法字第八八○五三四○八號復查決定書為維持原核定之處分
    ，原告仍不服，向台灣省政府提起訴願，經該府以八十八年八月二十一日八八府
    訴字第一五八八六二號為將原處分撤銷，由原處分機關另為處分之訴願決定書。
    被告乃於八十八年十二月十三日以八八桃稅法字第八八一一四六六二號復查決定
    書為原核定地價稅五、六六六、七八四元，予以維持之處分。詎原告仍不服，以
    其並未收到任何被告處分書，聲明：「一、被告機關核課八十七年地價稅之處分
    及桃稅法字第八八○五三四○八之復查決定，均應予撤銷，另為免徵地價稅之判
    決。二、訴訟費用由被告機關負擔」，依行政訴訟法第五條規定提起本件訴訟。
    然查被告八十八年三月十七日八八桃稅法字第八八○五三四○八號復查決定書業
    經訴願決定機關台灣省政府予以撤銷而不復存在，且被告亦於八十八年十二月十
    三日以八八桃稅法字第八八一一四六六二號復查決定書另為處分，有各該復查決
    定書及訴願決定書各一份附卷可稽，是原告所稱之原處分即被告八十八年三月十
    七日八八桃稅法字第八八○五三四○八號復查決定書業經訴願決定機關台灣省政
    府予以撤銷而不復存在，至堪確定。從而原告對已不存在之處分請求本院予以撤
    銷，其訴即欠缺權利保護要件，並無訴訟上之利益，揆之首揭說明，原告之訴在
    法律上顯無理由，本院自得不經言詞辯論，逕以判決駁回之。又本件訴訟因欠缺
    權利保護必要既經駁回，其實體上之主張即無庸審酌，併予敘明。
三、依行政訴訟法第一百零七條第三項、第一百零四條、民事訴訟法第九十五條、第
    七十八條，判決如主文。
中    華    民    國      九十      年    十一        月      三十      日
                            臺 北 高 等 行 政 法 院  第 一 庭
                                           審 判 長  法    官  鄭忠仁
                                                     法    官  林金本
                                                     法    官  林育如
右為正本係照原本作成。
如不服本判決，應於送達後二十日內，向本院提出上訴狀並表明上訴理由，如於本判
決宣示後送達前提起上訴者，應於判決送達後二十日內補提上訴理由書（須按他造人
數附繕本）。
中    華    民    國      九十      年    十二        月      五        日
                                                     書 記 官  王永昌


司法院資訊處製作；財團法人民間司法改革基金會備份。
